# 企业承担个人所得税如何进行账务处理

提问人：pangniu8 时间：2013-01-15 22:24:23
回复 fanxu7788 的帖子
如果计入职工薪酬的话，是否又要纳税，这样就会形成一个循环了？

回答人：chenyiwei
不会，按照个人所得税中不含税所得换算为含税所得的相关规定处理。

提问人：yemingzhu1980 时间：2013-02-16 17:33:59
回复 pangniu8 的帖子
注册税务师教材中的举例是把企业承担的个人所得税计入营业外支出。并且税前不应当扣除

回答人：chenyiwei
这种会计处理有问题。企业承担的个人所得税应当一并计入相关的成本、费用科目，即视同为工资费用或者劳务费用的一部分。至于税务上是否允许税前扣除，那是税务层面的规定。

提问人：yoochee 时间：2014-01-06 14:24:49
不想走入工资总额，有部分企业走营业外支出，也想走营业外支出，但查不到文件。请问朋友有这方面的文件吗？

回答人：chenyiwei
这种做法本来就是不正规的，当然不会有文件明确予以规定。